# 三一重工修改应收账款坏账准备政策

提问人：zengfengxia 时间：2012-10-31 16:22:31
请教陈版，这种情况下，注册会计师应当执行什么样的审计程序？ 根据指南，注册会计师要通过询问管理层可能导致新的或需要修改现有的会计估计的环境变化，包括了解可能要求管理层修改或做出新会计估计的外部监管变化或其他不受管理层控制的变化是否已经发生，被审计单位变更坏账的会计估计，包括是否已经发生可能需要做出新估计或修改现有估计的新情况或事项。 审计人员应当就此变更取得与坏账准备估计相关的内外部环境是否发生重大变化以至于需要调整会计估计。如何取证？ 除上述，还有什么特殊的审计程序吗？

回答人：chenyiwei
最关键的一点是：这个问题本来就涉及到大量的判断，是没有标准答案的。所以同样在审计过程中也会涉及到审计人员的重新判断。
对重大风险领域，仅执行审计准则规定的会计估计常规审计程序很可能是不够的。